【裁判字號】    97,訴,1534
【裁判日期】    971210
【裁判案由】    違反槍砲彈藥刀械管制條例等
【裁判全文】
臺灣高雄地方法院刑事判決              97年度訴字第1534號
公  訴  人  臺灣高雄地方法院檢察署檢察官
被      告  甲○○
                    現於臺灣高雄看守所羈押中
指定辯護人  本院公設辯護人 黃秋葉
上列被告因違反槍砲彈藥刀械管制條例等案件，經檢察官提起公
訴（97年度偵緝字第2172號號），本院判決如下：
    主  文
甲○○未經許可，持有可發射子彈具殺傷力之改造手槍，處有期
徒刑參年貳月，併科罰金新台幣陸萬元，罰金如易服勞役，以新
台幣壹仟元折算壹日。扣案之可發射子彈具有殺傷力之改造手槍
壹支（槍枝管制編號：0000000000號，含彈匣壹個）
沒收。
    事  實
一、甲○○明知未經許可，不得持有可發射子彈具有殺傷力之改
    造手槍，竟於民國97年4 月22日22時許，在高雄市○鎮區○
    ○路與自強三路口處某變電箱旁，拾獲一內裝有1 支仿GLOC
    K 廠27型半自動手槍製造之換裝土造金屬槍管及土造金屬槍
    機而成改造手槍（含彈匣1 個、槍枝管制編號000000 0000
    號）之紙盒1 個，竟意圖為自己不法之所有，以變易持有為
    所有之意思予以侵占入已，而未經許可無故持有之。嗣於97
    年4 月29日21時30分許，甲○○持前開改造手槍行經高雄市
    前金區○○○街57號前，為警發現甲○○神情慌張、快步閃
    躲，並將一黑灰色外套丟棄於路邊，認為甲○○形跡可疑予
    以攔檢盤查，並於甲○○丟棄之黑灰色外套內起出上開改造
    手槍1 支（含彈匣1個），乃循線查悉上情。
二、案經高雄市政府警察局保安大隊報告臺灣高雄地方法院檢察
    署檢察官偵查起訴。
    理  由
壹、程序方面（證據能力之判斷）
一、按被告以外之人於審判外之言詞或書面陳述，除法律有規定
    者外，不得作為證據，刑事訴訟法第159 條第1 項固定有明
    文；惟依同法第159 條之5 第1 項、第2 項規定，被告以外
    之人於審判外之陳述，雖不符前4 條之規定，而經當事人於
    審判程序同意作為證據，法院審酌該言詞陳述或書面陳述作
    成時之情況，認為適當者，亦得為證據。
二、本件判決所引用之證據資料，其屬於被告以外之人於審判外
    之言詞、書面陳述者，均經審判長於調查證據程序中，逐一
    提示並告以要旨後，檢察官、被告甲○○及指定辯護人均知
    悉該等證據係被告以外之人於審判外之陳述，均未於言詞辯
    論終結前表示異議，本院審酌上開證據作成時之情況，認為
    適當，依刑事訴訟法第159 條之5 第1 項、第2 項規定，認
    應有證據能力。
貳、實體方面
一、上開事實，業據被告於本院審理時坦承不諱，且有高雄市政
    府警察局保安警察大隊扣押筆錄、扣押物品目錄表、查獲現
    場相片、扣案槍枝相片、拾獲槍枝現場相片、被告居所相片
    等卷在卷可稽（見97年度偵字第12871 號卷第20至23頁、第
    30至35頁），並有上開改造手槍1 支扣案可證。又扣案改造
    手槍經送內政部警政署刑事警察局鑑定結果，認：送鑑手槍
    1支（槍枝管制編號0000000000號），係改造手槍，由仿
    GLOCK 廠27型半自動手槍製造之槍枝，換裝土造金屬槍管及
    土造金屬槍機而成，擊發功能正常，可供擊發適用子彈使用
    ，認具殺傷力之情，有卷附內政部警政署刑事警察局97年5
    月8 日刑鑑字第0970064437號槍彈鑑定書1 份可稽，足認扣
    案之改造手槍具有殺傷力無疑。是被告自白核與事實相符，
    可以採為論罪科刑之依據。本件事證明確，被告犯行堪以認
    定，應依法論科。
二、核被告所為，係犯槍砲彈藥刀械管制條例第8 條第4 項之未
    經許可持有可發射子彈具有殺傷力之改造手槍罪、刑法第
    337 條之侵占遺失物罪。被告以一行為觸犯上開2 罪，為想
    像競合犯，應依刑法第55條前段之規定，從一重論以槍砲彈
    藥刀械管制條例第8 條第4 項之未經許可持有可發射子彈具
    有殺傷力之改造手槍罪，公訴意旨認被告所犯前開2 罪，犯
    意各別，應予以分論併罰，容有誤會。至於指定辯護人以被
    告學歷僅國小畢業，法律知識不足；僅係單純持有改造手槍
    ，危險性較低；持槍無不法用途，犯罪情節尚輕；前未受刑
    之宣告，犯後坦承犯行，態度良好，深知悔悟，請求另依刑
    法第59條之規定酌減其刑一節。惟刑法第59條之酌量減輕其
    刑，必於犯罪之情狀，在客觀上足以引起一般同情，認為縱
    予宣告法定低度刑期，猶嫌過重者，始有其適用（最高法院
    51 年 台上字第899 號判例參照）。考諸未經許可持有具有
    殺傷力之改造手槍，早為政府懸令嚴禁查緝，期免對於社會
    治安形成重大危害，被告犯罪並無特殊之原因與環境，在客
    觀上足以引起一般之同情之情形，自無適用刑法第59條酌量
    減輕其刑規定之餘地。爰審酌被告未經許可，擅自持有具殺
    傷力之改造手槍，對於他人生命、身體以及社會治安造成潛
    在之危險與不安，實有可議；惟念及被告持有改造手槍之期
    間不長，並未持之犯罪，對社會治安及他人生命身體所生之
    危害非重，犯罪後在本院終能坦認犯行，態度尚稱良好等一
    切情狀，量處如主文所示之刑，並考量被告學歷國小畢業，
    家庭經濟狀況勉持，就罰金部分諭知以新臺幣1000元折算1
    日之易服勞役之折算標準。扣案之上開改造手槍1 支（內含
    彈匣1 個，槍枝管制編號0000000000號）為違禁物，應依刑
    法第38條第1 項第1 款規定宣告沒收。
三、據上論斷，應依刑事訴訟法第299 條第1 項前段，槍砲彈藥
    刀械管制條例第8 條第4 項，刑法第11條前段、第337 條、
    第55條前段、第42條第3 項前段、第38條第1 項第1 款，刑
    法施行法第1條之1，判決如主文。
本案經檢察官杜妍慧到庭執行職務。
中    華    民    國    97    年    12    月    10    日
                  刑事第六庭    審判長法  官  曾逸誠
                                      法  官  王靖茹
                                      法  官  陳思睿
以上正本證明與原本無異。
如不服本判決應於收受送達後10日內向本院提出上訴書狀，並應
敘述具體理由；如未敘述上訴理由者，應於上訴期間屆滿後20日
內向本院補提理由書（均須按他造當事人之人數附繕本）「切勿
逕送上級法院」。
中    華    民    國    97    年    12    月    10    日
                                       書記官  何慧娟
附錄論罪科刑法條：
槍砲彈藥刀械管制條例第8條
未經許可，製造、販賣或運輸鋼筆槍、瓦斯槍、麻醉槍、獵槍、
空氣槍或第4 條第1 項第1 款所定其他可發射金屬或子彈具有殺
傷力之各式槍砲者，處無期徒刑或5 年以上有期徒刑，併科新臺
幣1 千萬元以下罰金。
未經許可，轉讓、出租或出借前項所列槍枝者，處 5 年以上有期
徒刑，併科新臺幣 1 千萬元以下罰金。
意圖供自己或他人犯罪之用，而犯前二項之罪者，處無期徒刑或
 7 年以上有期徒刑，併科新臺幣 1 千萬元以下罰金。
未經許可，持有、寄藏或意圖販賣而陳列第 1 項所列槍枝者，處
 3 年以上10年以下有期徒刑，併科新臺幣700 萬元以下罰金。
第 1 項至第 3 項之未遂犯罰之。
中華民國刑法第337條
意圖為自己或第三人不法之所有，而侵占遺失物、漂流物或其他
離本人所持有之物者，處5 百元以下罰金。


司法院資訊處製作；財團法人民間司法改革基金會備份。
